【裁判字號】    99,聲,506
【裁判日期】    990510
【裁判案由】    返還擔保金
【裁判全文】
臺灣士林地方法院民事裁定               99年度聲字第506號
聲  請  人  三立電視股份有限公司
法定代理人  丙○○
相  對  人  領航迅馳整合行銷股份有限公司
兼  上一人  丁○○原名：莊駿.
法定代理人
法定代理人  甲○○原名：孔繁.
            乙○○    現應為送.
上列當事人間聲請返還擔保金事件，本院裁定如下：
    主  文
臺灣臺北地方法院九十五年度存字第一五四六號提存事件聲請人
所提存之擔保金新臺幣伍拾肆萬元，准予返還。
聲請訴訟費用由相對人負擔。
    理  由
一、按解散之公司除因合併、分割或破產而解散外，應行清算，
    公司法第24條定有明文。又股份有限公司之清算，除公司法
    或章程另有規定或股東會另選清算人外，應以董事為清算人
    ，亦為公司法第322 條第1 項所明定。本件相對人業經臺北
    市政府民國95年6 月5 日府建商字第09579203000 號函解散
    登記在案，有聲請人公司變更登記表在卷可稽，依前開說明
    ，即應進行清算，並應以全體董事即丁○○、甲○○、乙○
    ○為清算人即法定代理人，合先敘明。
二、次按訴訟終結後，法院依供擔保人之聲請，通知受擔保利益
    人於一定期間內行使權利並向法院為行使權利之證明而未證
    明者，法院應依供擔保人之聲請，以裁定命返還其提存物，
    民事訴訟法第104 條第1 項第3 款後段定有明文。另依同法
    第106 條，前開規定於其他依法令供訴訟上之擔保者準用之
    。
三、本件聲請意旨略以：聲請人與相對人間請求清償債務假扣押
    事件，聲請人前遵本院95年度裁全字第1531號民事裁定，為
    擔保假扣押，曾提供新臺幣54萬元為擔保，並以臺灣臺北地
    方法院95年度存字第1546號提存事件提存在案。茲因上開假
    扣押執行標的業經他案調卷執行完畢而終結，聲請人亦已撤
    銷假扣押裁定，並聲請本院通知相對人行使權利，而相對人
    未向本院為行使權利之證明，為此依民事訴訟法第104 條第
    1 項第3 款後段，聲請裁定准許返還擔保金。
四、聲請人主張前開事實，前經本院於99年度聲字第191 號行使
    權利事件查明屬實，且本院依聲請人之聲請，通知受擔保利
    益人即相對人於收受通知後20日內行使權利並向法院為行使
    權利之證明，惟相對人迄未提出已行使權利之證明，已逾20
    日期間，從而聲請人聲請返還擔保金，自無不合，應予准許
    。
五、爰裁定如主文。
中    華    民    國    99    年    5     月    10    日
                  民事第一庭  法  官  王本源
以上正本證明與原本無異。
如對本裁定抗告，應於裁定送達後10日內向本院提出抗告狀，並
繳納抗告費新臺幣1,000 元。
中    華    民    國    99    年    5     月    12    日
                              書記官  陳淑女

司法院資訊處製作；財團法人民間司法改革基金會備份。
